ACORDAO-COMPLETO-2534462

ACÓRDÃO DE RELAÇÃO

ACÓRDÃO DE RELAÇÃO 2169/2022 ATA 13/2022 - SEGUNDA CÂMARA

Acórdão 2169/2022-TCU-Segunda Câmara
	Considerando que o presente processo trata de representação, com o pedido de cautelar suspensiva, formulada pela FLASHX Construtora e Incorporadora Ltda. sobre os indícios de irregularidade no Pregão Eletrônico n.º 16/2021 conduzido pela Agência Nacional de Águas e Saneamento Básico (ANA) em prol da aquisição de solução estanque e segura para o abrigo dos ativos em TI da rede da ANA, compondo o novo data center em contêiner com as soluções para controle de acesso, continuidade e segurança energética, além do sistema de combate a incêndio e monitoramento remoto da solução no ambiente principal de abrigo dos servidores e dos ativos de rede integrantes da Nuvem Privada da ANA, sob o valor estimado de R$ 4.639.999,96;
Considerando que, após a análise final do presente feito (Peças 48-50) , a unidade técnica propôs o conhecimento da presente representação para, no mérito, anotá-la como prejudicada, ante a perda do adequado objeto, a partir da superveniente revogação do PE n.º 16/2021 evidenciada por meio de consulta ao Comprasnet (Peça 47) ;
Considerando, portanto, que o TCU pode incorporar o parecer da unidade técnica a estas razões de decidir, diante dos elementos de convicção até aqui obtidos neste processo, sem prejuízo, todavia, de promover o subsequente envio de ciência preventiva e corretiva à ANA para que atente para a necessidade de, nos futuros certames, não incorrer nas falhas identificadas no presente feito; 
Os Ministros do Tribunal de Contas da União, reunidos em Sessão da 2ª Câmara, ACORDAM, por unanimidade, com fundamento nos arts. 143, inciso V, alínea "a", 235, 237, inciso VII e parágrafo único, e 250, inciso I, do Regimento Interno do TCU, aprovado pela Resolução TCU n.º 246, de 2011, em conhecer da presente representação para, no mérito, anotá-la como prejudicada, diante dos elementos de convicção até aqui obtidos pelo TCU, sem prejuízo de prolatar as providências abaixo fixadas pelo item 1.7 deste Acórdão:
1. Processo TC-Processo 045.070/2021-0 (REPRESENTAÇÃO) 
	1.1 Representante: FLASHX Construtora e Incorporadora Ltda. (CNPJ 00.801.587/0001-38) .
	1.2. Entidade: Agência Nacional de Águas e Saneamento Básico (ANA) .
	1.3. Relator: Ministro-Substituto André Luís de Carvalho.
	1.4. Representante do Ministério Público: não atuou.
	1.5. Unidade Técnica: Secretaria de Fiscalização de Tecnologia da Informação (Sefti) .
	1.6. Representação legal: Flávio Arques Caetano Ferreira (41.600/OAB-DF) , representando a Flashx Construtora e Incorporadora Ltda. 
	1.7. Providências:
	1.7.1. enviar a cópia do presente Acórdão, com a cópia do parecer da unidade técnica, à ora representante, para ciência; 
1.7.2. promover o envio de ciência preventiva e corretiva para que, nos termos do art. 9º, I, da Resolução TCU n.º 315, de 2020, a Agência Nacional de Águas e Saneamento Básico (ANA) atente para a necessidade de, nos futuros certames, não incorrer nas falhas ora identificadas no presente feito; e
1.7.3. promover o arquivamento do presente processo.

Segunda Câmara

Agência Nacional de Águas e Saneamento Básico (ANA).

FLASHX Construtora e Incorporadora Ltda. (CNPJ 00.801.587/0001-38).

ANDRÉ DE CARVALHO

Flávio Arques Caetano Ferreira (41.600/OAB-DF), representando a Flashx Construtora e Incorporadora Ltda.

Não atuou.

REPRESENTAÇÃO (REPR)

Secretaria de Fiscalização de Tecnologia da Informação (Sefti).